【裁判字號】    96,上更(一),797
【裁判日期】    970513
【裁判案由】    毒品危害防制條例
【裁判全文】
臺灣高等法院刑事判決            96年度上更(一)字第797號
    上  訴  人
    即  被  告  甲○○
    選任辯護人  李文傑  律師
上列上訴人因違反毒品危害防制條例案件，不服台灣桃園地方法
院95年度訴字第1667號，中華民國95年11月29日第一審判決（起
訴案號：台灣桃園地方法院檢察署95年度偵字第13403號），提
起上訴，經判決後，由最高法院發回更審，本院判決如下：
    主  文
原判決撤銷。
甲○○販賣第二級毒品，處有期徒刑柒年貳月。扣案內含第二級
毒品MDA、PCP成分之藍色藥錠玖拾捌顆（驗餘淨重共計參拾點壹
陸公克）均沒收銷燬之；扣案內含Ketamine成分白色粉末參包（
驗餘合計淨重壹佰玖拾捌點肆柒公克）、驗餘香菸壹支、用以包
裝內含MDA、PCP成分藍色藥錠之塑膠包裝袋壹個（重零點玖陸公
克）、用以包裝內含Ketamine成分白色粉末之塑膠包裝袋參個（
合計參點壹肆公克）及犯罪工具PANTECH廠牌（含SIM卡、門號00
00000000）行動電話壹支、INNOSTREAM廠牌（含SIM卡、門號00
00000000）行動電話壹支，均沒收；未扣案因販賣毒品所得新臺
幣伍仟伍佰元沒收之，如全部或一部不能沒收時，以其財產抵償
之。
    事      實
一、甲○○明知3,4-亞甲基雙氧安非他命【3,4-Methylenedioxy
    amph etamine,MDA（下簡稱MDA）】、苯環利定【Phencycli
    dine,PCP（下簡稱PCP）】（起訴書誤載為MDMA）及Ketamin
    e（俗稱K他命）分別係毒品危害防制條例第2條第2項第2款
    、第3款所定之第二級、第三級毒品，依法不得販賣；於94
    年11、12間，以不詳價格，販入100公克K他命，竟基於販賣
    營利之意圖，並以其持用門號為0000000000號之PANTECH廠
    牌行動電話及門號為0000000000號之INNOSTREAM廠牌行動電
    話，作為交易MDA、PCP及K他命之聯絡工具；嗣丙○○（綽
    號小陳）因欠缺毒品K他命供施用，遂於民國於95年5月18日
    20時27分、同日23時45分及同年月19日0時18分，以其持用
    之門號為0000000000號行動電話，3次撥打甲○○所持用門
    號為0000000000號行動電話（詳如附表所示）；稍後，丙○
    ○於95年5月19日0時31分、同日13時24分及同日16時47分，
    有3次打電話予甲○○未接通，丙○○為表明購買K他命強烈
    意願，並於同年月19日13時24分及16時48分，以其持用之門
    號為0000000000號行動電話，發簡訊2封予甲○○所持用門
    號為0000000000號行動電話，2封簡訊內容為「我想跟你拿
    五克先跟（給）你一千三剩下四千我禮拜天跟（給）你相信
    我不用怕我跑掉你妹也知道我那裡人」、「我先給你三千五
    簽（欠）兩千我禮拜六一定給你」，討論K他命交易之數量
    、價格及如何付款，最後以最少總價新台幣（下同）5,500
    元價格，販賣5公克K他命予丙○○施用；丙○○施用後，發
    現味道較淡，於同年6月15日23時44分，以其持用之門號為
    0000000000號行動電話，發簡訊1封予甲○○所持用門號為
    0000000000號號行動電話，內容為「你K拿回來有加嗎？這
    麼用起來沒什麼K的味道」，向甲○○抱怨。甲○○於95年6
    月19日晚間11時許，又基於販賣營利之意圖，在桃園縣桃園
    市○○路「ＳＫＹ舞廳」，向真實姓名年籍不詳綽號「阿凱
    」之成年男子，以5萬5千元代價，販入3包內含K他命成分之
    白色粉末（附贈2支摻有K他命之香菸），以1萬元代價，販
    入100顆內含第二級毒品MDA、PCP成分之藍色藥錠100顆（起
    訴書誤載為內含MDMA成分）；嗣將上開內含MDA、PCP成分之
    藍色藥錠、內含K他命成分之白色粉末及香菸，放置在其駕
    駛之2465－ＦＵ號自用小客車副駕駛座上，準備伺機販售圖
    利。於95年6月20日凌晨3時30分許，駕駛上開小客車，行經
    國道3號高速公路南向72公里處時（屬桃園縣龍潭鄉路段）
    ，因任意變換車道，為警盤查，當場在上揭小客車車內扣得
    上開內含第二級毒品MDA、PCP成分之藍色藥錠100顆（抽驗
    磨碎2顆，另餘98顆，驗餘淨重合計30.16公克，包裝塑膠袋
    重0.96公克）、內含K他命成分之白色粉末3包（其中2包取
    0.39公克鑑定用罄，驗餘合計淨重10 0.01公克，包裝塑膠
    袋重1.74公克，另1包取0.27公克鑑定用罄，驗餘淨重98.46
    公克，包裝塑膠袋重1.40公克）及摻有K他命之香菸2支（抽
    驗其中1支，僅餘1支）及甲○○持用門號為0000000000號之
    PANTECH廠牌行動電話1支（內有丙○○向甲○○陳述K他命
    交易之數量、價格及如何付款之簡訊2封）及門號為0000000
    000號之INNOSTREAM廠牌行動電話1支（內有丙○○向甲○○
    抱怨所購K他命用起來味道較淡之簡訊1封），而查獲上情。
二、案經國道公路警察局第六警察隊移送臺灣桃園地方法院檢察
    署檢察官偵查起訴。
    理      由
壹、程序方面：
    本件認定事實所引用之本件卷內所有卷證資料（包含人證與
    文書證據、物證等證據），並無證據證明係公務員違背法定
    程序所取得；而檢察官、被告甲○○及其辯護人於審判期日
    對法院提示之卷證，除辯護人對丙○○及乙○○警詢筆錄表
    示沒有證據能力外，餘均表示沒意見等語，且卷內之文書證
    據，亦無刑事訴訟法第159條之4之顯有不可信之情況與不得
    作為證據之情形。綜上，依刑事訴訟法第159條至159條之5
    之規定，本件認定事實所引用之本件卷證所有證據（包含人
    證與文書證據、物證等證據），均有證據能力，合先敘明。
貳、實體部分：
一、訊據被告甲○○坦承於上揭時間、地點，為警在其小客車車
    上查扣第二級毒品藍色藥錠1百顆、第三級毒品Ｋ他命3包、
    摻有Ｋ他命之香菸2支等事實不諱，但矢口否認有販賣第二
    、三級毒品之犯行，辯稱：扣案的藍色藥錠、Ｋ他命都是自
    己要施用，如果真有販賣，手機內不可能只有3封簡訊云云
    。
二、惟查：
  (一)扣案之藍色藥錠、白色粉末及香菸分屬第二、三級毒品，均
    屬被告所有：
    被告於95年6月19日晚間11時許，在桃園縣桃園市○○路「
    ＳＫＹ舞廳」，向真實年籍不詳綽號「阿凱」之成年男子，
    以5萬5千元代價，販入3包K他命粉末（附贈2支摻有K他命之
    香菸），以1萬元代價，販入100顆內含第二級毒品MDA、PCP
    成分之藍色藥錠100顆，而於翌日凌晨3時30 分許，為警查
    扣之事實，迭經被告於警詢、檢察官偵查及原審、本院審理
    時坦承屬實（見偵查卷第9、34頁、原審卷第72頁、本院卷
    ），而扣案之藍色藥錠、白色粉末及香菸經檢驗結果，藍色
    藥錠100顆丸，抽驗磨碎2顆，均含有第二級毒品MDA、PCP成
    分（未檢出二級毒品MDMA:3,4-methylenediox ymethamphet
    aamine，俗稱搖頭丸成分），因係查獲同批毒品，另98顆（
    驗餘淨重合計30.16公克，包裝塑膠袋重0.96公克），應堪
    認為相同結果，均為查獲之第二級毒品；白色粉末3包（其
    中2包取0.39公克鑑定用罄，另1包取0.27公克鑑定用罄），
    均含有第三級毒品Ｋ他命成分，白色粉末3包（驗餘合計淨
    重198.47公克，包裝塑膠袋重合計3.14公克）；扣案香菸2
    支，經隨機採樣1支鑑驗用罄，亦確含Ketamine成分，因係
    查獲同批毒品，另1支香菸，應堪認為相同結果，均為查獲
    之第三級毒品。分別有內政部警政署刑事警察局95年8月25
    日刑鑑字第0950096689號鑑定書、行政院衛生署管制藥品管
    理局95年7月14日管檢字第0950007396號鑑定書、95年9月20
    日管檢字第0950009792號鑑定書各1份附卷可稽 (見原審卷
    第25、33頁及偵查卷第54頁)。
  (二)被告最少以5.500元價格，販賣5公克K他命予丙○○部分：
    被告於94年11、12間，以不詳價格，販入100公克K他命，業
    據被告於警詢時坦承不諱（見偵查卷第10頁）；丙○○於95
    年5月18日至同年月20日止，以其持用門號為0000000000號
    行動電話與被告所持用門號為0000000000號行動電話，有15
    次密集通聯（詳如附表所示、另有3次未接通、見本院更 (
    一)卷第97－117頁），其間丙○○並於同年月19日13時24分
    及16時48分，以其持用之門號為0000000000號行動電話，發
    簡訊2封予被告所持用門號為0000000000號行動電話，2封簡
    訊內容為「我想跟你拿五克先跟（給）你一千三剩下四千我
    禮拜天跟（給）你相信我不用怕我跑掉你妹也知道我那裡人
    」、「我先給你三千五簽（欠）兩千我禮拜六一定給你」，
    於同年6月15日23時44分，丙○○又以其持用之門號為00000
    00000號行動電話，發簡訊1封予被告所持用門號為00000000
    00號號行動電話，內容為「你K拿回來有加嗎？這麼用起來
    沒什麼K的味道」 (見偵查卷第18－20頁)；本院97年4月1日
    審理時丙○○以證人身分具結證稱：上開3封簡訊均係為向
    被告買K他命傳給被告（被告於發回前於本院96年2月6日訊
    問時供稱簡訊傳錯了，小陳不是向我買），第1封簡訊，被
    告沒有賣給我，再傳第2封簡訊。本院分析如附表所示被告
    與丙○○之通聯紀錄，丙○○以門號為0000000000號行動電
    話，於95年5月18日20時27分、同日23時45分及同年月19 日
    0時18分，撥打被告所持用門號為0000000000號行動電話有3
    次通聯紀錄，嗣同年月19日0時31分、同日13時24分及同日
    16時47分，撥打被告所持用門號為0000000000號行動電話有
    3次，均未接通，而丙○○上開第1、2封簡訊時間95年5月19
    日13時24分及16時48分，均是丙○○打電話予被告手機未接
    通，丙○○始使用簡訊傳給被告討論K他命交易之數量、價
    格及如何付款，顯見被告所辯：如果真有販賣，手機內不可
    能只有3封簡訊，係卸責之詞。丙○○於95年5月19日18時03
    分至同年月20日23時04分，又打電話予被告手機有3次（詳
    如附表所示），均已接通，另被告於95年5月18日至同年月
    20日止，以其持用之門號為0000000000號行動電話與丙○○
    所持用門號為0000000000號，共8次（詳如附表所示），亦
    均有接通；本院再分析丙○○第1封簡訊傳給被告，內容為
    丙○○要以5,300元向被告買5公克K他命，其中4,000元賒帳
    ，禮拜天再給；被告未同意，丙○○隔約3小時再發第2封簡
    訊，將價格提高，以5,500元向被告買5公克K他命，其中3,
    500元賒帳，禮拜六再給；依上開第1、2封簡訊內容，雖還
    看不出丙○○與被告二人，是否有敲定K他命交易之數量、
    價格及如何付款；惟本院再審酌丙○○發第2封簡訊後，丙
    ○○與被告二人間又有8次通聯紀錄（丙○○打3次電話給被
    告、被告打5次電話給丙○○），而丙○○於同年6月15 日
    23時44分傳第3封簡訊傳給被告，內容為「你K拿回來有加嗎
    ？這麼用起來沒什麼K的味道」，依該簡訊內容觀之，丙○
    ○已施用過被告所提供之K他命，丙○○才發簡訊給被告責
    問被告所提供之K他命有被稀釋，用起來沒什麼K的味道。是
    本院綜合研判被告最少以5.500元價格，販賣5公克K他命予
    丙○○施用。
  (三)扣案之藍色藥錠、白色粉末及香菸，係被告意圖營利而販入
    ：
    觀諸卷附被告因本案為警查獲後，經採集其尿液送驗，其尿
    液僅有Ketamine陽性反應，並無其身上所持藍色藥錠內含第
    二級毒品MDA、PCP成分之陽性反應，有臺灣檢驗科技股份有
    限公司出具之尿液檢驗報告1份附卷可稽（見原審卷第59 頁
    ），顯見被告並未施用內含第二級毒品MDA、PCP成分之藍色
    藥錠。另據被告於警詢自承：大概2天用1次Ｋ他命，每次約
    5至10支香菸量，含有MDA、PCP成分之藍色藥錠（誤為搖頭
    丸）只有去舞廳才用，每次1顆或1顆半左右，每星期約去舞
    廳2次等語（見偵查卷第9、10頁），雖Ｋ他命部分因涉及每
    次摻加之重量、純度及被告個人之使用量等因素，而無法概
    略估算，然藍色藥錠部分，即令從寬以被告一星期約服用3
    顆計算，其遭查扣之1百顆藍色藥錠，亦需約8個月之久，始
    能將之服用罄盡，以扣案毒品之數量之多，且被告為此花費
    共6萬5千元，而依被告於警詢所供：於93年8月退伍後，斷
    斷續續換了4、5個遊藝場服務生工作，於今年3月初失業，
    主要經濟來源是志願役退伍金30萬元等語（見偵查卷第10頁
    ），於原審供稱：當時職業係賣手機，且尚就讀夜間部等語
    （見原審卷第10頁），顯見被告當時之經濟狀況並非優沃；
    再酌內含第二級毒品MDA、PCP成分之藍色藥錠、Ｋ他命等毒
    品，易因時日過久，受潮而致損壞不堪施用，如單純施用一
    次購買大量內含第二級毒品MDA、PCP成分之藍色藥錠、Ｋ他
    命等毒品，不合常理。按毒品危害防制條例之販賣毒品罪，
    不以販入之後復行賣出為構成要件，只須以營利為目的，將
    毒品購入或將之賣出，有一於此，其犯罪即已完成。縱然本
    件被告購買毒品之部分動機在於供自己施用，惟其施用毒品
    之頻率不高、需求不大，竟一次大量購入內含第二級毒品MD
    A、PCP成分之藍色藥錠100顆及K他命粉末3包（附贈摻有K他
    命之香菸2支），花費金錢達6萬5千元，顯然被告購入上開
    內含第二級毒品MDA、PCP成分之藍色藥錠100顆及K他命粉末
    3包之目的，除供自己施用外，實具有營利之意圖甚明。顯
    見被告所辯：前開毒品係為供己施用云云，亦無非卸責之詞
    。
  (四)被告於95年5月18日至同年月20日間，最少以5,500元價格，
    販賣5公克K他命予丙○○施用，每公克折算價格賣1.100元
    ；惟其於95年6月19日晚間11時許，以5萬5千元代價，販入3
    包內含K他命成分之白色粉末（合計199.13公克），每公克
    折算價格販入成本276.2元（附贈2支摻有K他命之香菸2支，
    尚未計入），就其進價與出售價格折算將近有4倍利潤；是
    被告從中賺取買賣價差之利潤，堪以認定。綜上所述，本件
    被告販賣第二級、第三級毒品之事證明確，被告所辯要係避
    就圖卸之詞，不足採信，其犯行已堪認定，應依法論科。
三、論罪科刑
（一）新舊法比較：
      刑法第2條第1項之規定，係規範行為後法律變更所生新舊
      法律比較適用之準據法。所謂行為後法律有變更者，包括
      構成要件之變更而有擴張或限縮，或法定刑度之變更。行
      為後法律有無變更，端視所適用處罰之成罪或科刑條件之
      實質內容，修正前後法律所定要件有無不同而斷。新舊法
      條文之內容有所修正，除其修正係無關乎要件內容之不同
      或處罰之輕重，而僅為文字、文義之修正或原有實務見解
      、法理之明文化，或僅條次之移列等無關有利或不利於行
      為人，非屬該條所指之法律有變更者，可毋庸依該規定為
      新舊法之比較，而應依一般法律適用原則，適用裁判時法
      外，即應適用刑法第2條第1項之規定，為「從舊從輕」之
      比較。而比較時，應就罪刑有關之事項，如共犯、未遂犯
      、想像競合犯、牽連犯、連續犯、結合犯，以及累犯加重
      、自首減輕及其他法定加減原因（如身分加減）與加減例
      等一切情形，綜合全部罪刑之結果而為比較，予以整體適
      用。乃因各該規定皆涉及犯罪之態樣、階段、罪數、法定
      刑得或應否加、減暨加減之幅度，影響及法定刑或處斷刑
      之範圍，各該罪刑規定須經綜合考量整體適用後，方能據
      以限定法定刑或處斷刑之範圍，於該範圍內為一定刑之宣
      告。是宣告刑雖屬單一之結論，實係經綜合考量整體適用
      各相關罪刑規定之所得。宣告刑所據以決定之各相關罪刑
      規定，具有適用上之「依附及相互關聯」之特性，自須同
      其新舊法之適用。而「法律有變更」為因，再經適用準據
      法相互比較新舊法之規定，始有「對被告有利或不利」之
      結果，兩者互為因果，不難分辨，亦不容混淆。有最高法
      院97年上字第37號判決可供參考。查被告行為後，刑法第
      56條關於連續犯規定，於94年2月2日修正公布，並於95年
      7月1日起施行。茲就上開規定比較適用如下：
  １、連續犯之比較適用：
      修正前刑法第56條之連續犯規定，得加其刑至2分之1，業
      經修正後刑法刪除，於新法施行後，被告之數犯罪行為，
      原則上應予分論併罰。此刪除雖非犯罪構成要件之變更，
      但顯已影響行為人刑罰之法律效果，自屬法律有變更，比
      較新舊法結果，仍應適用較有利於被告之行為時法律即修
      正前刑法第56條規定，論以連續犯。
  ２、依被告行為時之刑法第33條第5款原規定為「主刑之種類
      如左：五、罰金：1元以上。」，嗣後刑法第33條第5款修
      正為：「主刑之種類如下：五、罰金：新台幣1千元以上
      ，以百元計算之」，是依修正後之法律，所得選科之罰金
      刑最低為新台幣1千元，然依被告行為時之刑罰法律，即
      修正前刑法第33條條第5款規定之罰金最低額1元計算，該
      罪所得選科之罰金刑最低額為銀元1元，換算新台幣最低
      額僅為新台幣3元。因此，比較上述修正前、後之刑罰法
      律，自以被告行為時關於選科罰金刑之法律較有利於被告
      。
  ３、刑法第55條雖有修正，修正後增設但書規定「但不得科以
      較輕罪名所定最輕本刑以下之刑」，但對於想像競合犯之
      規定，並無變更，而其但書係科刑之限制，為法理之明文
      化，並非屬法律之變更，自無新刑法第2條第1項之規定比
      較適用新舊法之問題，應適用現時有效之刑法第55條之規
      定（參照最高法院95年度台上字第5589號判決意旨）。
（二）適用法條：
      按MDA、PCP及Ketamine分別係毒品危害防制條例第2條第2
      項第2款、第3款所定之第二、三級毒品。按所謂販賣毒品
      行為，並不以販入之後復行賣出為為構成要件，祇要以營
      利為目的，將毒品購入或賣出，其犯罪即為完成，且販賣
      毒品者，其主觀上須有營利之意圖，客觀上有販賣之行為
      ，即足構成，至於實際上是否已經獲利，則非所問。本件
      被告基於販賣第三級毒品營利之犯意，於95年5月18日至
      同年月20日止某時，最少以5.500元價格，販賣5公克K他
      命予丙○○施用，核被告所為，係犯毒品危害防制條例第
      4條第3項之販賣第三毒品罪。被告於95年6月19日晚間11
      時許，基於販賣營利之意圖，向真實姓名年籍不詳綽號「
      阿凱」之成年男子，以1萬元代價，販入100顆內含第二級
      毒品MDA、PCP成分之藍色藥錠100顆及以5萬5千元代價，
      販入3包內含K他命成分之白色粉末（附贈2支摻有K他命之
      香菸）毒品之犯行，業已認定如前，雖無積極證據可資證
      明被告於何時何地販售上揭毒品於他人之具體事實，然被
      告既係基於販賣營利之目的而販入毒品，揆諸上開說明，
      被告所為本件販賣第二、三級毒品之犯行即為完成，縱未
      能證明被告出售毒品予他人之具體事實，亦不影響本件被
      告犯行之成立。核被告所為，係犯毒品危害防制條例第4
      條第2項、第3項之販賣第二、三毒品罪。被告持有第二、
      三級毒品之低度行為，各為販賣之高度行為所吸收，均不
      另論罪。按「想像競合犯與刑法修正前連續犯競合時，為
      貫徹想像競合犯從一重處斷暨連續犯以一罪論之立法意旨
      ，應採先連續、後想像競合之原則，即就其所犯之多數罪
      名，先將連續犯關係者，包括的以一罪論，然後再就各連
      續犯間有想像競合犯關係之犯罪比較其輕重，從較重之一
      連續犯處斷。」；本件被告最少以5,500元價格，販賣5公
      克K他命予丙○○施用，又以販賣毒品營利之犯意，又販
      入3包內含K他命成分之白色粉末（附贈2支摻有K他命之香
      菸），被告2次販賣第三毒品罪行為，時間緊接，方法相
      同，觸犯構成要件相同之罪，顯係基於概括犯意，應依修
      正前刑法第56條連續犯規定以一罪論；又本件被告以販賣
      毒品營利之犯意，同時販入100顆內含第二級毒品MDA、PC
      P成分之藍色藥錠100顆及3包內含第三級毒品K他命成分之
      白色粉末（附贈2支摻有K他命之香菸），即以一販賣行為
      ，同時觸犯販賣第二、三毒品二罪，為想像競合犯，應依
      刑法第55條從較重之販賣第二級毒品罪處斷。另原起訴檢
      察官認被告係犯同條例第5條第2項之意圖販賣而持有第二
      級毒品罪，及第5條第3項之意圖販賣而持有第三級毒品罪
      ，然本院認定被告所為係犯毒品危害防制條例第4條第2項
      、第3項之販賣第二、三毒品罪，已如前述，是檢察官此
      部分起訴法條尚有未洽，惟其基本事實既屬同一，自應由
      本院變更法條後，予以裁判。另本件被告於95年5月18 日
      至同年月20日止某時，最少以5,500元價格，販賣5公克K
      他命予丙○○施用部分，雖未經檢察官起訴，惟與已起訴
      之部分有連續犯之一罪關係，本院自得併予審理。
四、撤銷改判之理由：
（一）原審予以論科，固非無見。惟查，(一)本件被告於95年5月
      18日至同年月20日止某時，最少以5,500元價格，販賣5公
      克K他命予丙○○施用部分，已如前述，原審未予審理，
      顯有違誤。(二)被告於95年6月19日晚間11時許，向真實姓
      名年籍不詳綽號「阿凱」之成年男子，以5萬5千元代價，
      販入3包內含K他命成分之白色粉末（附贈2支摻有K他命之
      香菸），以1萬元代價，販入100顆內含第二級毒品MDA 、
      PCP成分之藍色藥錠100顆毒品之初，即有販賣以營利之意
      圖，已如前述，是其販賣毒品之犯行已完成，原審認被告
      僅係犯意圖販賣而持有毒品罪，其認事用法，顯有不當。
      (三)扣案藍色藥錠100顆丸，均含有第二級毒品MDA、PCP成
      分，已如前述，原審誤認為係含有第二級毒品MDMA成分，
      亦有未合。(四)扣案PANTECH廠牌（含SIM卡、門號00000000
      00）行動電話壹支及INNOSTREAM廠牌（含SIM卡、門號000
      000000）行動電話壹支，係被告所有，供犯罪之工具，原
      審未宣告沒收，亦有未洽。
（二）本件被告上訴意旨僅承認持有第二、三級毒品置，否認販
      賣第二、三級毒品罪，雖無理由。惟原判決既有前揭可議
      之處，仍屬無可維持，應由本院將原判決撤銷改判。
（三）爰審酌被告明知毒品對於人體健康戕害甚深，如將毒品流
      出市面則危害他人之健康、影響社會秩序，助長毒品氾濫
      ，嚴重影響社會善良風俗及人民身體健康，並參酌被告犯
      罪動機、目的、手段、所生危害、持有毒品之種類及數量
      、犯後猶飾詞否認，態度不佳，未見悔意之態度等一切犯
      罪相關情狀，量處有期徒刑7年2月。另查毒品之危害至大
      ，施用者不惟殘害自身，其因施用毒品而散盡家財連累家
      人，或為買毒挺而走險者，更不可勝計，故毒品所造成之
      社會問題尤大於施用者本身所受之毒害。被告為牟個人私
      利，不畏嚴刑，竟思販賣毒品營利，欲散播毒害於國人，
      其心態實不容於法禁。被告自承行為時為大華技術學院在
      學學生，其受高等教育，深知毒品之害，乃竟利慾薰心，
      泯其良知販賣毒品，本院考量被告販賣毒品行為並無可資
      憐憫寬恕之處。被告年歲雖輕，不足以解其販毒之非，亦
      不能邀酌減之寬典，故本院不援引第59條以減其刑。
五、關於沒收之說明：
    按毒品危害防制條例第18條第1項規定，得諭知沒收並銷燬
    之者，以查獲之第一、二級毒品及專供製造或施用毒品之器
    具為限，並不及於毒品之外包裝。而毒品外包裝既係用於包
    裹毒品，防其裸露、潮濕，便於攜帶販賣，亦係供販賣毒品
    所用之物，應依毒品危害防制條例第19條第1項之規定宣告
    沒收之，方屬適法（最高法院92年度臺上字第1288號判決意
    旨參照）。扣案藍色藥錠100顆，經隨機採樣2顆鑑驗，確含
    第二級毒品MDA、PCP成分，因係查獲同批毒品，其餘98顆（
    淨重計30.16公克），應堪認為相同結果，均為查獲之第二
    級毒品，不問屬於被告與否，應依毒品危害防制條例第18條
    第1項規定諭知沒收銷燬之（抽驗磨碎2顆已不存在，該2顆
    無庸沒收）；同時扣案K他命3包，其中2包取0.39公克鑑定
    用罄，確含第三級毒品Ketamine成分（驗餘淨重100.01公克
    ），另1包取0.27公克鑑定用罄，確含第三級毒品Ketamine
    成分（驗餘淨重98.46公克），另扣案香菸2支，經隨機採樣
    1支鑑驗用罄，亦確含Ketamine成分，因係查獲同批毒品，
    另1支香菸，應堪認為相同結果，均為查獲之第三級毒品，
    是扣案K他命3包（驗餘淨重198.47公克）及驗餘香菸1支（
    與香菸內其他成分無法析離），均應依刑法第38條第1項第1
    款規定諭知沒收；另扣案上開用以包裝內含MDA、PCP成分藍
    色藥錠之塑膠包裝袋1個（0.96公克）、用以包裝內含K 他
    命Ketamine成分白色粉末之塑膠包裝袋3個（合計3.14公克
    ），係被告購入時即用以分裝MDA、PCP成分藍色藥錠及K他
    命之用，係屬被告所有用以包裹毒品，防其裸露、潮濕，便
    於攜帶販賣所用之物，業據被告供明在卷，爰依毒品危害防
    制條例條例第19條第1項宣告沒收；又被告所使用門號為000
    0000000號之PANTECH廠牌行動電話1支（含SIM卡1枚、行動
    電話之SIM卡，於電信公司出租行動電話門號予消費者使用
    時，該SIM卡之所有權即移轉予消費者所有）及門號為00000
    00000號之INNOSTREA M廠牌行動電話1支（含SIM卡1枚），
    係被告所有供被告犯罪所用之物，業據被告供明在卷，應依
    毒品危害防制條例第19條第1項規定，諭知沒收之。末按毒
    品危害防制條例第19條第1項規定，犯販賣毒品罪者，其犯
    罪所得之財物均沒收之，係採義務沒收主義，販賣毒品所得
    之對價，不問其中成本若干，利潤多少，均應全部諭知沒收
    ，貫徹政府查禁煙毒之決心，以符立法本旨（最高法院91年
    度臺上字第2419號判決意旨參照）。故被告販賣第三級毒品
    K他命予丙○○所得之5,500元，雖未扣案，仍應依毒品危害
    防制條例第19條第1項規定宣告沒收，如全部或一部不能沒
    收時，以其財產抵償之。
據上論斷，刑事訴訟法第369條第1項前段、第364條、第299條第
1項前段，第300條，毒品危害防制條例第4條第2項、第3項、第
18條第1項前段、第19條第1項，刑法第11條前段、第2條第1項前
段、第38條第1項第1款、第55條，修正前刑法第56條，判決如主
文。
本案經檢察官黃和村到庭執行職務。
中    華    民    國    97    年    5    月    13    日
            刑事第十三庭  審判長法  官  曾德水
                                法  官  談  虎
                                法  官  梁耀鑌
以上正本證明與原本無異。
如不服本判決，應於收受送達後十日內向本院提出上訴書狀，其
未敘述上訴之理由者並得於提起上訴後十日內向本院補提理由書
（均須按他造當事人之人數附繕本）。
                                書記官  莊淑茹
中    華    民    國    97    年    5     月    14    日
附錄：本案論罪科刑法條全文
毒品危害防制條例第4條製造、運輸、販賣第一級毒品者，處死
刑或無期徒刑；處無期徒刑者，得併科新臺幣1千萬元以下罰金
。
製造、運輸、販賣第二級毒品者，處無期徒刑或 7 年以上有期徒
刑，得併科新臺幣 7 百萬元以下罰金。
製造、運輸、販賣第三級毒品者，處 5 年以上有期徒刑，得併科
新臺幣 5 百萬元以下罰金。
製造、運輸、販賣第四級毒品者，處 3 年以上 10 年以下有期徒
刑，得併科新臺幣 3 百萬元以下罰金。
製造、運輸、販賣專供製造或施用毒品之器具者，處 1 年以上 7
年以下有期徒刑，得併科新臺幣 1 百萬元以下罰金。
前五項之未遂犯罰之。


司法院資訊處製作；財團法人民間司法改革基金會備份。
